# 请教版主：所得税处理

提问人：Cavatina 时间：2019-12-01 06:30:18
企业汇算清缴前尚未取得暂估入库存货成本 6000 万，因此在 2019 年 5月底补交了所得税 900 万。企业把 900 万作为了预缴所得税， 2019 年做账：DR: 其他非流动资产 CR: 应交税费 DR: 应交税费 CR:银行存款，摘要为：预缴所得税。总觉得企业这样做账不对，不通过以前年度损益调整的话，是否可以 DR: 所得税费用DR: 其他非流动资产进行调整？
此外， 2018 年审计时，审计也并未考虑暂估入库存货未到票部分，因为2018 年的年报已经出具，不想再动 2018 年数据，想请教版主，假设 2018年 6000 万的部分有 4000 万到票， 2019 年又有 8000 万未到票，在计算2019 年当期所得税费用时是否只需要将 8000 万未到票的部分进行纳税调增即可，为什么？

回答人：chenyiwei
1 、这种情况应更正报告年度损益，同时（假设在 2019 年度内可获得发票，并在 2019 年度税前扣除）确认递延所得税资产。即分录为：借：所得税费用——当期所得税费用，贷：应交税费——应交企业所得税；借：递延所得税资产，贷：所得税费用——递延所得税费用。 2019 年度的报表上追溯重述前期比较数据。
2 、 2019 年度就取得发票导致的暂时性差异事项，参照上述原则处理，同时将 2018 年度确认的递延所得税资产予以转回，调整增加 2019 年度的所得税费用。

回答人：chenyiwei
1 、这种情况应更正报告年度损益，同时（假设在 2019 年度内可获得发票，并在 2019 年度税前扣除）确认递延所得税资产。即分录为：借：所得税费用——当期所得税费用，贷：应交税费——应交企业所得税；借：递延所得税资产，贷：所得税费用——递延所得税费用。 2019 年度的报表上追溯重述前期比较数据。
2 、 2019 年度就取得发票导致的暂时性差异事项，参照上述原则处理，同时将 2018 年度确认的递延所得税资产予以转回，调整增加 2019 年度的所得税费用。